臺灣彰化地方法院刑事判決　　　　　　　 94年度易字第606號
公　訴　人　臺灣彰化地方法院檢察署檢察官
被　　　告　庚○○　男　32歲.
　　　　　　　　　　住彰化縣員.
上列被告因竊盜案件，經檢察官提起公訴（94年度偵字第1135號
），被告於本院準備程序中，就被訴事實為有罪之陳述，經本院
合議庭裁定改依簡式審判程序審理，判決如下：
    主  文
庚○○共同連續竊盜，處有期徒刑參月，如易科罰金，以參佰元
折算壹日。
扣案之雙面膠黏片貳片沒收。
    事  實
一、庚○○基於意圖為自己不法所有之概括犯意，並與乙○○（
    另案審理中）、黃文峰（為前案確定判決效力所及，業經檢
    察官為不起訴處分）基於犯意之聯絡，於附表所示之時間，
    由庚○○駕駛車牌號碼MA-5265號自小客車，搭載乙○○、
    黃文峰至附表所示之地點，到達後，乙○○、黃文峰持渠等
    自製之工具雙面膠黏片（利用磁性電話卡中間夾上硬幣外層
    再纏繞雙面膠並綁上細繩）下車進入寺廟，以釣魚之手法，
    將自製之上開雙面膠黏片放入各該寺廟之香油箱投幣口，黏
    取箱內香油錢，庚○○則駕駛上開自小客車於附近等候，而
    共同以上開方式連續多次行竊得手，所竊得之現金均供渠等
    購買毒品或加油使用。嗣因庚○○駕駛之車牌號碼MA-5265
    號自小客車，為附表編號1之五營將軍廟監視器所攝下，始
    經警循線查獲上情，又警方傳喚乙○○到案說明時，乙○○
    並自動提出渠等竊盜所用之雙面膠黏片2片。
二、案經彰化縣警察局員林分局報請臺灣彰化地方法院檢察署檢
    察官偵查起訴。
    理  由
一、上開事實，業據被告庚○○於本院審理時坦承不諱，核與同
    案共犯黃文峰、乙○○於警詢中之供述或偵查中之證述大致
    相符，而如附表所示之寺廟，確曾遭人以釣魚手法行竊寺廟
    香油箱內現金乙情，並經證人即附表所示寺廟主任委員或管
    理人員戊○○、己○○、丙○○、甲○○、丁○○、江俊昭
    等於警、偵訊中或警詢中證述無誤，再被告駕駛之車牌號碼
    MA-5265號自小客車，適為附表編號1之五營將軍廟監視器所
    攝下一節，亦據證人陳正昇於警、偵訊中證述明確，復有被
    告現場指認照片6幀暨同案共犯乙○○所提出之黃文峰所有
    自製行竊工具雙面膠黏片2片扣案足資佐證，本件事證明確
    ，被告犯行堪以認定。
二、按刑法分則或刑法特別法中規定之結夥2人或3人以上之犯罪
    ，應以在場共同實施或在場參與分擔實施犯罪之人為限，不
    包括同謀共同正犯在內，最高法院76年度台上字第7210號著
    有判例足資參照。查本件被告庚○○，雖與同案共犯黃文峰
    、乙○○等共同謀議竊盜，然其並未在場參與或分擔犯罪之
    實施，亦非於行竊當時在場把風，其僅於行竊前後駕車負責
    接應，參諸前揭判例意旨，則被告庚○○所為，應係犯刑法
    第320條第1項之普通竊盜罪。公訴意旨認係犯刑法第321 條
    第1項第4款之加重竊盜罪，尚有未洽，起訴法條應予變更。
    又被告與同案共犯乙○○、黃文峰間，有犯意之聯絡，均為
    共同正犯。被告先後多次犯行，時間緊接，顯係基於概括之
    犯意，觸犯構成要件相同之罪名，應依連續犯論以一罪，並
    加重其刑。又如附表編號6所示部分，雖未經起訴，然因與
    本件已起訴之犯罪事實，具連續犯之裁判上一罪關係，為起
    訴效力所及，基於審判不可分，本院自應併予審究。爰審酌
    被告之品行、犯罪之動機、目的、手段、所行竊財物之數額
    暨其犯後尚知坦承犯行等一切情狀，量處如主文所示之刑，
    並諭知易科罰金之折算標準，以資儆懲。扣案之雙面膠黏片
    2片，為屬同案共犯黃文峰所有，且供本件犯罪所用之物，
    業據被告供明在卷，均依刑法第38條第1項第2款之規定宣告
    沒收。
據上論斷，應依刑事訴訟法第273條之1第1項、第299條第1項前
段、第300條，刑法第28條、第56條、第320條第1項、第41條第1
項前段、第38條第1項第2款，罰金罰鍰提高標準條例第1條前段
、第2條，判決如主文。
本案經檢察官邱鼎文到庭執行職務。
中　　華　　民　　國　　94　　年　　7　　月　　5  　　日
                  刑事第二庭    法  官  王義閔
以上正本證明與原本無異。
如不服本判決，應於判決送達後10日內，向本院提出上訴狀（須
附繕本）。
告訴人或被害人對於判決如有不服具備理由請求檢察官上訴者，
其上訴期間之計算係以檢察官收受判決正本之日期為準。
中　　華　　民　　國　　94　　年　　7　　月　　5  　　日
                                書記官  詹國立
中華民國刑法第320條
(普通竊盜罪、竊佔罪)
意圖為自己或第三人不法之所有，而竊取他人之動產者，為竊盜
罪，處 5 年以下有期徒刑、拘役或 500 元以下罰金。
意圖為自己或第三人不法之利益，而竊佔他人之不動產者，依前
項之規定處斷。
前二項之未遂犯罰之。
附表：
┌──┬────┬───────┬───┬───┬───┐
│編號│犯罪時間│犯　罪　地　點│有無共│失竊廟│失竊金│
│　　│　　　　│　　　　　　　│犯　　│宇及管│額（新│
│　　│　　　　│　　　　　　　│　　　│理者　│台幣）│
├──┼────┼───────┼───┼───┼───┤
│1　 │93/11/19│彰化縣員林鎮員│乙○○│五營將│600元 │
│　　│23：22　│水路2 段464號 │、黃文│軍廟、│　　　│
│　　│　　　　│　　　　　　　│峰　　│戊○○│　　　│
├──┼────┼───────┼───┼───┼───┤
│2　 │93/11/19│彰化縣員林鎮萬│同上　│衡文宮│約100 │
│　　│23：38　│年巷50-5號　　│　　　│、陳明│0元　 │
│　　│　　　　│　　　　　　　│　　　│仁　　│　　　│
├──┼────┼───────┼───┼───┼───┤
│3　 │93/11/19│彰化縣員林鎮萬│同上　│萬年宮│數百元│
│　　│23：50　│年里萬年巷13號│　　　│、張良│　　　│
│　　│　　　　│　　　　　　　│　　　│欽　　│　　　│
├──┼────┼───────┼───┼───┼───┤
│4　 │93/11/20│彰化縣永靖鄉五│同上　│百姓宮│數百元│
│　　│00：20　│汴村五汴巷1號 │　　　│廟、余│　　　│
│　　│　　　　│　　　　　　　│　　　│瓊實　│　　　│
├──┼────┼───────┼───┼───┼───┤
│5　 │不詳　　│彰化縣員林鎮出│同上　│廣天宮│數百元│
│　　│　　　　│水里出水巷13-1│　　　│、張徽│　　　│
│　　│　　　　│號　　　　　　│　　　│諒　　│　　　│
├──┼────┼───────┼───┼───┼───┤
│6   │不詳    │彰化縣員林鎮振│同上  │天化宮│數百元│
│    │        │興里山腳路2段6│      │、江俊│      │
│    │        │02號          │      │昭    │      │
└──┴────┴───────┴───┴───┴───┘
